【裁判字號】    90,易,534
【裁判日期】    900926
【裁判案由】    毒品危害防制條例
【裁判全文】
臺灣嘉義地方法院刑事判決                            九十年度易字第五三四號
    公  訴  人  臺灣嘉義地方法院檢察署檢察官
    被      告  甲○○
右列被告因毒品危害防制條例案件，經檢察官提起公訴（九十年度毒偵緝字第一○三
號），本院判決如左：
    主  文
甲○○施用第二級毒品，處有期徒刑肆月，如易科罰金，以佰元折算壹日。
扣案之第二級毒品安非他命貳包驗後餘重共貳點玖壹公克，沒收銷燬之。
    事  實
一、甲○○於民國八十七年間，因施用毒品案件，經本院裁定送觀察、勒戒後，認無
    繼續施用毒品之傾向，由本院於八十七年七月三十一日，以八十七年度簡上字第
    二二號判決免刑確定。嗣甲○○又於八十九年二月十四日晚間八時許，在嘉義縣
    水上鄉大崙某田野處，施用第二級毒品安非他命，於八十九年二月十六日晚間二
    十三時十分，在彰化縣溪湖鎮○○路○段與忠溪路口，為警臨檢自其身上起獲其
    與吳振吉（另由臺灣彰化地方法院檢察署檢察官偵查）所共有之第二級毒品安非
    他命二包毛重共三點六公克（每包淨重各為一點五八公克，其中一包取零點一三
    公克鑑驗，餘重為一點四五公克；另一包取零點一二公克鑑驗，餘重一點四六公
    克），並在彰化縣警察局溪湖分局經警採取其尿液送彰化縣衛生局檢驗結果，其
    尿液中有安非他命陽性反應，始查得上情。甲○○為此經依台灣彰化地方法院八
    十九年度毒聲字第一四○六號裁定送觀察、勒戒後，有繼續施用毒品傾向。
二、案經彰化縣警察局溪湖分局報請臺灣彰化地方法院檢察署陳臺灣高等法院檢察署
    檢察長令轉臺灣臺南地方法院檢察署，再由臺灣臺南地方法院檢察署陳臺灣高等
    法院臺南分院檢察署檢察長令轉臺灣嘉義地方法院檢察署檢察官偵查起訴。
    理  由
一、右揭犯罪事實，業據被告甲○○坦承不諱，而經警於前揭時、地，自被告身上所
    起獲之第二級毒品安非他命二包毛重共三點六公克，其每包淨重各為一點五八公
    克，其中一包取零點一三公克鑑驗，餘重為一點四五公克；另一包取零點一二公
    克鑑驗，餘重一點四六公克等情，此經內政部警政署刑事警察局鑑定屬實，有該
    局鑑驗通知書一份在卷可按，至於被告經警對其所採得之尿液，經送檢驗後確有
    安非他命陽性反應，復有彰化縣衛生局出具之煙毒尿液檢驗成績書一紙附卷足參
    。是被告前揭自白，核與事實相符，自堪採信。此外被告於八十七年間，因施用
    毒品案件，經本院裁定送觀察、勒戒後，認無繼續施用毒品之傾向，由本院於八
    十七年七月三十一日，以八十七年度簡上字第二二號判決免刑確定，有臺灣嘉義
    地方法院檢察署刑案資料查註紀錄表一份在卷足憑，其於五年內再犯毒品危害防
    制條例第十條第二項施用第二級毒品之罪，經觀察、勒戒後，認有繼續施用毒品
    之傾向，此有臺灣彰化地方法院八十九年度毒聲字第一四○六號裁定及臺灣嘉義
    看守所九十年五月二十九日嘉所志衛字第○八○二號函送之證明書各一份附卷可
    憑，事證已臻明確，被告前揭犯行，洵堪認定。
二、查安非他命為毒品危害防制條例所謂之第二級毒品，觀諸該條例第二條第二項第
    二款規定甚明。核被告甲○○施用安非他命，係犯毒品危害防制條例第十條第二
    項施用第二級毒品罪。其施用安非他命前後持有第二級毒品安非他命之低度行為
    ，應為施用第二級毒品之高度行為所吸收，不另論罪。爰審酌被告前已有施用安
    非他命之前科，並經觀察、勒戒後，竟又再度施用，顯見其意志不堅、未能掌握
    自新機會，及其犯罪係對身體健康之自戕行為所生危害、對社會治安雖非甚鉅、
    但對社會安寧秩序維持有礙，暨其犯後坦承犯行，態度良好等一切情狀，量處如
    主文所示之刑，並依法諭知易科罰金之折算標準。復按刑法第四十一條原規定：
    「犯最重本刑為三年以下有期徒刑以下之刑之罪，而受六月以下有期徒刑或拘役
    之宣告，因身體、教育、職業或家庭之關係，執行顯有困難者，得以一元以上三
    元以下折算壹日，易科罰金。」，惟該條文業於九十年一月四日修正為（第一項
    ）：「犯最重本刑為五年以下有期徒刑以下之刑之罪，而受六月以下有期徒刑或
    拘役之宣告，因身體、教育、職業或家庭之關係，執行顯有困難者，得以一元以
    上三元以下折算壹日，易科罰金。但確因不執行所宣告之刑，難收矯正之效，或
    難以維持法秩序者，不在此限」，（第二項）：「併合處罰之數罪，均有前項情
    形，其應執行之刑逾六月者，亦同。」，並於九十年一月十日經總統公布施行，
    本件被告犯罪時間係在舊法時期，比較新舊法結果，以新法對被告並無不利，自
    應適用新法，併此指明。
三、扣案之第二級毒品安非他命二包驗後餘重共二點九一公克（毛重共三點六公克，
    其每包淨重各為一點五八公克，其中一包取零點一三公克鑑驗，餘重為一點四五
    公克；另一包取零點一二公克鑑驗，餘重一點四六公克）等情，此有前揭內政部
    警政署刑事警察局鑑驗通知書一份在卷可按，爰依毒品危害防治條例第十八條第
    一項前段宣告沒收銷燬之。
四、臺灣嘉義地方法院檢察署九十年度毒偵字第七０六號併辦意旨略以：被告甲○○
    於九十年五月十三日晚上十時許，在嘉義市○○○街卅一號三樓四住處內，施用
    第二級毒品安非他命一次，因認與前揭有罪部分有連續犯裁判上一罪關係，而請
    求併案審理等語。經查：被告於前揭有罪部分之犯行即八十九年二月間施用第二
    級毒品安非他命後，迄至九十年五月十三日始再行施用安非他命等情，此據被告
    於本院審理時坦承在卷。則被告前揭二次施用毒品犯行相距既有一年三月之久，
    就其時間而言，並非緊接，核與連續犯構成要件有違，尚難認有裁判上一罪關係
    ，爰檢卷退回該署另為適法之處理。
據上論斷，應依刑事訴訟法第二百九十九條第一項前段，毒品危害防制條例第十條第
二項、第十八條第一項前段，刑法第二條第一項前段、第十一條前段、第四十一條第
一項前段，罰金罰鍰提高標準條例第二條，判決如主文。
本案經檢察官劉仲慧到庭執行職務
中      華      民      國    九十      年      九      月    二十六    日
                              臺灣嘉義地方法院刑事第三庭
                                  法  官  王  漢  章
右正本證明與原本無異。
如不服本判決，應於判決送達後十日內向本院提出上訴狀( 應附繕本 )。
中      華      民      國    九十      年      九      月    二十六    日
                                  書記官  李  文  政


司法院資訊處製作；財團法人民間司法改革基金會備份。
